臺灣高等法院民事裁定　　　　　　　　 100年度抗字第1556號
抗　告　人　系統電子工業股份有限公司
法定代理人　李益仁
代　理　人　莊涵雯律師
上列抗告人因與相對人陳曉蓉間依職權裁定確定訴訟費用額聲明
異議事件，對於中華民國一百年九月二十七日臺灣板橋地方法院
一百年度事聲字第二八三號裁定提起抗告，本院裁定如下：
    主  文
抗告駁回。
抗告費用由抗告人負擔。
    理  由
一、抗告人於原法院異議及本件抗告意旨略以：相對人陳曉蓉與
    抗告人間請求確認僱傭關係存在等事件，業經原法院於民國
    一百年五月十九日作成一百年度勞訴字第十一號判決（下稱
    本案判決），嗣兩造於一百年六月十四日依本案判決成立和
    解，故均未就本案判決提出上訴。其後抗告人依本案判決之
    主文，給付相對人自九十九年十二月三日起至一百年六月三
    日止之薪資，以每月薪資新台幣（下同）五萬元計算，共計
    三十萬元。且兩造已於一百年六月十四日合意終止兩造間之
    僱傭關係，此觀諸兩造於該日簽立之和解書第二條：「甲、
    乙方同意以本和解書之簽立，合意終止雙方之僱傭關係，於
    本和解書簽立後，雙方之僱傭關係即告終止，……」甚明。
    準此，本件訴訟標的價額應以相對人主張其於九十九年十一
    月二十二日遭抗告人解僱時起算，計算至一百年六月十四日
    兩造合意終止僱傭關係止，是相對人權利存續期間之薪資收
    入總數應為三十三萬六千五百元（即 50,000×6.73個月＝
    336,500元 ），本件訴訟標的價額即為三十三萬六千五百元
    ，應徵收之第一審裁判費為三千六百四十元。為此，爰依法
    提起抗告，請求廢棄原裁定云云。
二、按以一訴主張數項標的者，其價額合併計算之，民事訴訟法
    第七十七條之二第一項前段定有明文。次按因定期給付或定
    期收益涉訟，以權利存續期間之收入總數為準；期間未確定
    時，應推定其存續期間。但其期間超過十年者，以十年計算
    ，此觀同法第七十七條之十之規定亦明。
三、經查：本件相對人於原法院以抗告人為被告，聲明求為判決
    ：(一)確認兩造間僱傭關係存在。(二)抗告人應自九十八年十一
    月二十二日起至相對人復職日止，按月給付五萬元薪資。上
    開請求確認僱傭關係存在及薪資給付部分，雖為兩個訴訟標
    的，惟自經濟上觀之，其訴訟目的一致，不超出終局標的範
    圍，訴訟標的之價額，應擇其中價額較高者定之，又此部分
    係屬因定期給付涉訟，相對人於六十年六月十五日出生（見
    原審卷第九頁，個人戶籍資料查詢結果），其可工作期間超
    過十年，依前揭規定，自應以十年期間之薪資收入總數計算
    訴訟標的價額為六百萬元（計算式： 5萬元×12月×10年＝
     600萬元）。至抗告人雖主張因兩造於一百年六月十四日簽
    立和解書，合意終止兩造間之僱傭關係，故本件訴訟標的價
    額應計算至一百年六月十四日止云云。惟查兩造於本案判決
    後，合意終止僱傭關係，乃起訴後之現狀，基於訴訟標的價
    額恆定原則，自不影響本件訴訟標的價額之核定。是以原裁
    定認本件訴訟標的價額為六百萬元，應徵收第一審裁判費六
    萬零四百元，司法事務官依此職權裁定確定訴訟費用額，並
    無違誤，而駁回抗告人之異議，於法並無不合。抗告意旨仍
    執前詞，指摘原裁定不當，求予廢棄，為無理由，應予駁回
    。
四、據上論結，本件抗告為無理由，爰裁定如主文。
中    華    民    國   100    年    11    月    10    日
                  民事第十七庭
                      審判長法  官  藍文祥
                            法  官  石有為
                            法  官  楊絮雲
正本係照原本作成。
不得再抗告。
中    華    民    國   100    年    11    月    10    日
                            書記官  顧倪淑貞